臺灣屏東地方法院民事判決　　　　　　　　　　　　　九十三年度訴字第四五三號
　　原　　　告　丙○○○
　　原　　　告　甲○○
　　被　　　告　乙○○
右當事人間，請求損害賠償事件，本院於民國九十三年十二月二十九日言詞辯論終結
，判決如下：
    主      文
被告應給付原告丙○○○新臺幣伍萬捌仟元，並自民國九十三年八月十日起至清償日
止，按週年利率百分之五計算之利息。
被告應給付原告甲○○新台幣捌仟元，並自民國九十三年八月十日起至清償日止，按
週年利率百分之五計算之利息。
原告其餘之訴駁回。
訴訟費用由被告負擔。
    事實及理由
一、原告起訴主張：被告明知坐落屏東縣潮州鎮○○段五一一之二地號及同段五一一
    之四地號土地（下稱系爭土地），與其上作物檳榔樹，分別為原告丙○○○、甲
    ○○所有，竟因原告不願將系爭土地出租予被告耕作，即於民國九十二年三月十
    一日上午七時三十分許，持檳榔刀毀損種植在系爭土地上原告丙○○○所有之檳
    榔樹二十九株、原告甲○○所有之檳榔樹四株，足以生損害於原告。被告所毀損
    之檳榔樹為早生檳榔，每株價值新台幣（下同）二萬元，爰依民法第一百八十四
    條之規定提起本件訴訟。於本院聲明：(一)被告應給付原告丙○○○五十八萬元，
    及自起訴狀繕本送達翌日即九十三年八月十日起至清償日止，按週年利率百分之
    五計算之利息。(二)被告應給付原告甲○○八萬元，及自九十三年八月十日起至清
    償日止，按週年利率百分之五計算之利息。
二、被告則以：我承認有毀損原告之檳榔樹共三十三株，我願意賠償，請求依照屏東
    縣辦理公共工程用地農作改良物補償費查估基準計算，每株賠償二千元等語置辯
    。於本院聲明：原告之訴駁回。
三、兩造不爭執事項（參本院卷第七一頁）：
  (一)被告毀損原告所有檳榔樹一節，業據本院以九十三年度簡字第六七四號、九十三
    年度簡上字第八五號刑事判決有期徒刑三月確定，足證被告確有毀損原告檳榔樹
    情事。
  (二)被告毀損原告丙○○○所有之檳榔樹共二十九株、毀損原告甲○○所有之檳榔樹
    共四株。
四、本院之判斷：
  (一)原告主張被告毀損其所有之檳榔樹三十三株一節，為被告所不爭執（本院卷第三
    十頁），並經本院依職權調閱本院九十三年度簡字第六七四號、九十三年度簡上
    字第八五號刑事卷宗審核屬實，堪信為真實。按因故意或過失，不法侵害他人之
    權利者，負損害賠償責任，故意以背於善良風俗之方法，加損害於他人者亦同；
    違反保護他人之法律，致生損害於他人者，負賠償責任，民法第一百八十四條第
    一項、第二項分別定有明文。次按不法毀損他人之物者，被害人得請求賠償其物
    因毀損所減少之價額，民法第一百九十六條亦定有明文。被告既有毀損原告檳榔
    樹之故意不法侵害原告權利一事，且亦觸犯刑法第三百五十四條毀損罪，屬違反
    保護他人之法律，則原告依據民法第一百八十四條第一項、第二項之侵權行為法
    律關係，請求被告賠償損害，即屬有據，自應准許。故本院於九十三年十二月二
    十九日審理時為兩造協議簡化爭點為：被告應賠償之數額為何？茲敘述如下。
  (二)原告雖主張被告毀損檳榔樹每株應賠償二萬元，然並未舉證以實其說（參本院卷
    第五八、七一頁），本院審酌被告所提之屏東縣辦理公共工程用地農作改良物補
    償費查估基準（本院卷第五三至五五頁），認為該份查估基準係屏東縣政府編印
    ，內政部九十二年一月十五日台內地字第０九二０００二三九二號函同意備查，
    此與本件損害發生之地點、時間互核相符，故本件損害賠償額之計算，應以每株
    檳榔樹賠償二千元為當。是被告應賠償原告丙○○○五萬八千元（29*2000=5800
    0），應賠償原告甲○○八千元（4*2000=8000），原告二人逾此數額之請求，為
    無理由。
五、綜上所述，原告丙○○○、甲○○依據侵權行為法律關係，分別請求被告給付五
    萬八千元、八千元，及均自九十三年八月十日起至清償日止，按週年利率百分之
    五計算之利息，為有理由，應予准許。逾此所為請求，為無理由，應予駁回。
六、據上論結，本件原告之訴為一部有理由，一部無理由，依民事訴訟法第七十九條
    ，判決如主文。
中　　　華　　　民　　　國　　  九十四  　　年　　 一　 　月　  十二　　日
                                    臺灣屏東地方法院民事第一庭
                                        審判長法官　羅心芳
                                        法　　　官　林雅莉
                                        法　　　官　翁世容
右為正本係照原本作成。
如不服本判決，應於收受送達後二十日內向本院提出上訴書狀。
                                        法院書記官  溫訓暖
中　　　華　　　民　　　國　　九十四　　年　　　一　　　月　　　十二　　日
